【裁判字號】    89,上更(二),128
【裁判日期】    891102
【裁判案由】    偽造有價證券
【裁判全文】
臺灣高等法院高雄分院刑事判決                八十九年度上更(二)字第一二八號
    上  訴  人  乙○○
    即  被  告
    指定辯護人  本院甲設辯護人  孫妙岑
    上  訴  人  丙○○○
    即  自訴人
    自  訴  人  戊○○
右上訴人等因被告偽造有價証券等案件，不服臺灣高雄地方法院八十二年度自字第七
八七號、八十三年度自字第六號、八十三年度自字第一三一號中華民國八十三年六月
卅日第一審判決，提起上訴，經判決後，由最高法院第二次發回更審，本院判決如左
：
      主      文
原判決關於乙○○部分撤銷。
乙○○連續意圖供行使之用，而偽造有價證券，處有期徒刑年貳月。
附表一編號１偽造丙○○○之本票一張，編號２偽造發票人戊○○部分之本票一張，
附表二所示借據、抵押權設定契約書、土地登記申請書上偽造之「戊○○」之署押，
均沒收。
被訴背信、業務侵占部份（八十三年自字第三一號），無罪。戊○○自訴乙○○部份
（八十三年自字第六號）不受理。
      事      實
一、乙○○從事土地代書業務，因需資金週轉，竟利用其受託經手代辦房地移轉登記
    ，或代為辦理抵押貨款熟悉作業方法之機會，基於概括之犯意，連續於：（一）
    民國八十一年七月間，意圖為自己不法所有，向李詩約詐稱已得不動產所有人丙○○○之同意，欲以丙○○○所有、坐落高雄市○○區○○街八二巷十九號房屋
    及其基地、即高雄市○○段○○段第八三七地號建地之所有權狀，質押於李詩約
    處，向李詩約借用現款新台幣（下同）一百五十萬元花用，使李詩約不疑，而同
    意借款，乙○○並意圖供行使之用，於八十一年七月間某日，用丙○○○（乙○○之妻朱張月霞之兄嫂）之印章，偽造丙○○○為發票人，面額一百五十萬元
    ，發票日為八十一年七月卅日、票據號碼為０三八八二三號之本票一紙，並持丙○○○前因託其向行庫辦理貸款，而留置於乙○○處之丙○○○之印章，及上開
    土地所有權狀二張，押於李詩約處，向李詩約詐調現款一百五十萬元花用。嗣丙○○○因欲將該不動產出售，向乙○○要回該不動產之所有權狀，乙○○竟謊稱
    權狀遺失，並於八十一年十二月十日，明知為不實事項，向高雄市鹽埕地政務所
    申請補發上述房屋及土地權狀，使該管機關將此不實事項登載於職務上所掌甲文
    書，而核發新所有權狀，足以生損害於丙○○○及地政機關對土地所有權狀之管
    理。（二）乙○○又於八十二年二月五日，與戊○○簽訂買賣契約，以五百九十
    五萬元之價格，向戊○○購買坐落高雄縣鳳山市道○○段下菜園小段第四十之七
    地號建面積四十五平方甲尺及其建號第一二九二號門牌為高雄縣鳳山市○○街三
    七之一號房屋一棟，乙○○當場先交付五萬元訂金，並自稱其係代書，為節省登
    記費用，願自行負責辦理所有權移轉登記，而取得戊○○交付之上開房地所有權
    狀、印鑑証明書及印章後，竟承前述意圖為自己不法所有之概括犯意，向陳順孝
    佯稱經徵得戊○○之同意，以該不動產設定二百四十萬元抵押權，欲借用二百萬
    元，使陳順孝不疑而同意借款，乙○○於是用前開印章，偽造戊○○之署押，
    偽造戊○○為借款人之二百萬元「借據」、偽造戊○○為發票人（乙○○亦為發
    票人），面額二百萬元，發票日為八十二年二月二十四日，到期日為同年八月二
    十三日之本票一紙，又偽造前開房地之「抵押權設定契約書」、「土地登記申請
    書」各乙紙，持之於八十二年二月十六日向高雄縣鳳山市地政事務所申請抵押權
    設定登記，使該管甲務員將前開不實之事項登載於職務上製作之土地登記簿，將
    前開房地設定最高限額二百四十萬元之抵押權予不知情之陳順孝，足生損害於戊○○及地政機關登記之正確性。乙○○因而向陳順孝詐得二百萬元。嗣乙○○無
    力清償，李詩約、陳順孝分別轉向丙○○○、戊○○求償，乙○○、戊○○始知
    上情。
二、案經丙○○○、戊○○提起自訴。
      理      由
一、訊據上訴人即被告乙○○對其於前揭時、地，持丙○○○所有前揭青泉街房地所
    有權狀押於李詩約處，並由其簽發前開丙○○○名義之本票，向李詩約調借一百
    五十萬元現款，及自行蓋用戊○○印章於借據及抵押權設定契約書並土地登記申
    請書上，及以戊○○原為託被告乙○○辦理所有權移轉登記而交付之前開鳳山市
    ○○街房地所有權狀及印鑑証明書，而為陳順孝在上開房地設定最高限額二百四
    十萬元之抵押權，使鳳山地政事務所將上開事項登載於土地登記簿上，並再用
    戊○○之印章及偽簽戊○○署押，而簽發上開其與戊○○為共同發票人名義之本
    票持交予陳順孝，而向陳順孝借調現款二百萬元之事實，固均供承不諱，惟矢口
    否認其有何偽造有價証券，行使偽造私文書，詐欺及使甲務員登載不實之犯行，
    辯稱：丙○○○所有青泉街房地部分係經丙○○○同意，提供其持向李詩約借款
    ；而戊○○所有鳳山市○○街房地，其於設定抵押權予陳順孝時，有先聯絡戊○○，因戊○○不在，有向戊○○的太太說過，其並無偽造有價証券等犯行云云。
二、惟查：
（一）被告乙○○於八十一年七月卅日，用自訴人丙○○○之印章，偽造丙○○○
      為發票人，面額一百五十萬元之本票一紙，並將上開土地所有權狀二張，質押
      於李詩約處，向李詩約詐調現款一百五十萬元花用等事實，業據自訴人丙○○○指訴綦詳，且被告乙○○於原審訊問時亦供稱：我拿權狀去找李詩約向他借
      一百五十萬元，我有開一張本票，金額是我自己寫的，印章也是我蓋的，本票
      權狀就放在李詩約那裡，印章我帶回，我忘了權狀放在李詩約那邊，後來丙○○○之房子要賣時，才來向我要，是她自己要報遺失，請我幫她辦手續的等語
      （原審八十二年自字第七八七號卷第二九頁），核與證人李詩約於原審所結証
      稱：「他拿來丙○○○權狀，我以為是他買的登記在丙○○○名下，這一筆他
      向我借一百五十萬元，將權狀押在我那邊，沒有辦設定，本票是用丙○○○的
      名字，本票是他早已開好，而不是在我那邊寫的，後來一百五十萬元全部未還
      ，我找不到乙○○，就寄存證信函給丙○○○，且查權狀已申報遺失」等語（
      同上卷第三一頁），於本院前審到庭證稱：「我沒見過丙○○○本人，當初是
      乙○○向我說丙○○○欠他的錢，所以才拿她的權狀，還有開出丙○○○的本
      票來向我借錢，後來因為沒還錢，我去查才知道丙○○○根本沒有同意，一百
      五十萬元都還沒有還給我」等語（本院上更一卷八十五年十二月九日訊問筆錄
      ）均相符合，足證自訴人丙○○○所指訴被告乙○○未經其同意，將權狀質押
      於李詩約處，向李詐借一百五十萬元，又謊稱權狀遺失而代為申請補發所有權
      狀等情，核與事實相符；參酌自訴人另自訴被告乙○○偽以其所有民族一路之
      房地向鄭端仁抵押借款部分（此部分係自訴人丙○○○同意由被告代為借款者
      ，業經原審及本院前審均判處鄭端仁無罪確定），其所持交予鄭端仁之本票，
   確係由丙○○○自行簽名蓋章，而對照本件向李詩約質押權狀借款時，所簽發
      之丙○○○名義本票，則係由被告乙○○所簽發並擅自蓋用丙○○○之印章一
      節，已難認上開借款由丙○○○所同意者；又雖然被告乙○○辯稱：丙○○○
      以民族一路七六○巷之房屋及土地，向高雄區中小企業銀行設定抵押權，貸得
      六百萬元，並於八十一年七月二十八日向該銀行領取核發之貸款及簽發每張面
      額七萬零九十二元之支票十二張，支付利息，丙○○○必需親自持身分證印鑑
      章辦理，足見被告乙○○不可能於於八十一年七月三十日盜用丙○○○之印章
      云云，然查李詩約已證明：「本票是他早已開好，而不是在我那邊寫的」（見
      原審八十二年自字七八七號卷第二九至三十頁），而自訴人丙○○○雖曾於八
      十一年七月二十四日委託代書陳水蓮持其印章、所有權狀等相關證件及資料，
      向三民區地政事務所辦理高雄區中小企業銀行、本金最高限額七百二十萬元之
      抵押權之設定登記，此有該登記簿謄本在卷可證，並為自訴人丙○○○所是認
      ，然該本票既係被告乙○○早已偽造好，不是在八十一年七月三十日交付李詩
      約時當場書寫偽造，被告乙○○雖在八十一年七月二十四日至二十八日未持有
      自訴人之印章，亦非無偽造該本票之可能，故自訴人指訴被告乙○○盜用其印
      章，偽造一百五十萬元本票，應認為與事實相符。又被告乙○○明知該青泉街
      房屋及土地所有權狀質押予李詩約處，嗣因自訴人丙○○○欲將不動產出售，
      向被告乙○○要回該不動產之所有權狀，被告乙○○竟謊稱權狀遺失，並於八
      十一年十二月十日，明知為不實事項，向高雄市鹽埕地政務所申請補發上述房
      屋及土地權狀，使該管機關登載於職務上所掌甲文書，因而核發新所有權狀予
      乙○○，足以生損害於丙○○○及地政機關對土地所有權狀之管理等情，除據
      自訴人丙○○○指訴明確外，並經證人李詩約證述屬實，並有八十一年十二月
      十日補發之所有權狀二張可證，被告乙○○於本院前審於答辯狀答辯稱：「已
      解決李詩約部分之問題，將青泉街之權狀正本及自訴人之本票均已取回交還自
      訴人」，並且提出發狀日期為「八十年十二月十日」之土地、建物所有權狀各
      乙張為憑（附於本院上訴卷第二九五、二九六頁），且自訴人丙○○○已於八
      十二年四月二十二日，因將該不動產出售予吳賴秀娟，有申請所有權移轉登記
      之登記資料乙冊在卷可證（均置於贓證物庫），足證被告乙○○確於八十一年
      十二月十日有明知該不實事項而使該管甲務員登載，補發土地及建物所有權狀
      ；從而被告明知青泉街之不動產所有權狀質押在李詩約處，竟然向丙○○○謊
      稱遺失而向地政機關申請補發甚為明確，被告於辦理該七百二十萬元抵押登記
      時，盜用丙○○○之印章偽造面額一百五十萬元之本票，又使甲務員登載不實
      之偽造文書等犯行至臻明確，其在本院前審具狀答辯稱：李詩約稱權狀已遺失
      ，所以才重新申請補發云云，要係卸責之詞，殊無足採。
（二）又自訴人戊○○出賣上開房地予被告乙○○，係由被告乙○○承受自訴人戊○○原向行庫抵押貸款五百五十萬元之抵押債務，自訴人戊○○所能取得之款項
      僅訂金五萬元，及尾款四十萬元（尚須扣除被告代繳之增值稅），此情業經自
      訴人戊○○指訴甚詳，並且有買賣契約書附卷可按，被告向陳順孝佯稱經徵得
      戊○○之同意，以該不動產設定二百四十萬元抵押權，借用二百萬元，使陳順
      孝不疑而同意借款，乙○○於是用戊○○印章，偽造戊○○之署押，偽造戊○○名義之二百萬元「借據」、偽造戊○○為發票人（乙○○亦為發票人），
      面額二百萬元，發票日為八十二年二月二十四日，到期日為同年八月二十三日
      之本票一紙，又偽造前開房地之「抵押權設定契約書」、「土地登記申請書」
      各乙紙，持之而於八十二年二月十六日向高雄縣鳳山市地政事務所申請抵押權
      設定登記，使該管甲務員將前開不實事項登載於職務上製作之土地登記簿，將
      前開房地設定最高限額二百四十萬元之抵押權予不知情之陳順孝，足生損害於
      戊○○及地政機關登記之正確性等情，除戊○○之指訴外，並經證人陳順孝證
      述在卷，復有該偽冒戊○○發票人之本票、偽冒戊○○為「立借據人」之借據
      、抵押權設定契約書各乙紙在卷可證（均附於贓證物資料袋內）。雖然被告乙○○辯稱：事先有徵得戊○○太太陸珮卿同意云云，但經本院前審傳訊戊○○
      之妻陸珮卿到庭否認其事，自訴人戊○○亦證稱確實沒有委託被告乙○○向陳
      順孝借錢設定抵押等語（本院上更一卷八十五年十二月九日訊問筆錄），被告
      於本院審理時，亦改稱：未得戊○○太太之同意等語。況自訴人戊○○與被告
      乙○○原不相識，其之所以出賣上開房地，主要亦為減輕其銀行貸款之負擔，
      是其自無可能在被告尚未向原貸款銀行承擔抵押債務及房地尚未移轉登記之前
      ，同意以其自己名義，再以上開房地向他人貸借鉅額之二百萬元，陷自己於更
      不利之情況，故被告乙○○所辯已徵得戊○○太太同意云云，亦係事後卸責之
      詞，無足採信。
（三）至被告另辯稱：因丙○○○、張啟昭欠被告許多人情，所以當被告在需錢週轉
      時，便會去請張啟昭幫忙，張啟昭也很樂意，前後以民族一路、青泉街的房子
      對外設定抵押、塗銷抵押多次，但印鑑一直都在自訴人保管中，張啟昭夫婦會
      提出訴訟是因為宋豫人唆使所致云云，均難採為對其有利之證詞。綜上所述，
      本件事證已臻明確，被告乙○○之犯行洵堪認定。
三、核被告乙○○所為，係犯刑法第二百零一條第一項之偽造有價證券罪、第三百三
    十九條第一項之詐欺罪、第二百十六條、第二百十條之行使偽造私文書罪、第二
    百十四條之使甲務員登載不實罪。其先後二次偽造本票並持以行使，其行使之低
    度行為為偽造之高度行為所吸收，僅論以偽造有價證券罪。又其盜用印章及偽造
    署押，為偽造有價證券及偽造文書（偽造戊○○借據、登記申請書、設定契約書
    部分）之階段行為，包括於偽造有價證券及偽造文書罪，不另論之；被告偽造借
    據等私文書後，持以行使，其偽造之低度行為，為行使之高度行為所吸收，不另
    論偽造之低度罪責。其先後二次偽造有價證券行為，時間緊接，犯罪構成要件相
    同，顯係基於概括之犯意為之，為連續犯，應依刑法第五十六條之規定論以一罪
    ，並加重其刑。又被告所犯偽造有價證券、偽造文書、使甲務員登載不實及詐欺
    取財四罪間，有方法結果之牽連關係，為牽連犯，應從一重之刑法第二百零一條
    第一項之偽造有價證券罪處斷；又自訴案件自訴人於第一審辯論終結前撤回自訴
    者，以告訴或請求乃論之罪為限，刑事訴訟法第三百二十五條第一項定有明文，
    本件自訴人丙○○○、戊○○提起自訴後，於原審辯論終結前之八十三年五月二
    十三日雖曾具狀撤回對被告乙○○侵占及偽造文書等部份之自訴，惟該撤回部份
    並非告訴或請求乃論之罪，不生撤回之效力，併予敘明。又本件事實欄（二）之
    犯罪事實與事實欄（一）之犯罪事實，有裁判上一罪之關係，自訴人丙○○○先
    於八十二年十二月十三日向原審法院提起自訴（八十二年度自字第七八七號），
    其起訴效力及於事實欄（二）之犯罪事實，本院自得一併審理。
四、原審對被告乙○○部份，予以論罪科刑，固非無見，惟查：（一）原判決對被告
    乙○○偽造丙○○○簽發、一百五十萬元本票向李詩約調借現款之犯罪事實，是
    否有意圖為自己不法所有之詐欺犯意，未於事實欄詳為記載；又其於八十一年十
    二月十日明知不實事項，使該管地政機關補發土地、建物所有權狀之犯罪事實及
    理由均漏未論列，均尚有疏漏。（二）原判決就被告偽造借據等私文書後，持以
    行使，其行使偽造之私文書與偽造行為之關係，未於判決理由欄內說明，亦有未
    洽。被告乙○○上訴意旨否認偽造有價證券等犯行，固無理由，惟原判決既有可
    議，自應由本院將原判決關於乙○○部份，予以撤銷改判。爰審酌被告身為代書
    ，竟為週轉資金，偽造他人本票及擅自持自訴人等之權狀對外質押借款，供己週
    轉花用，詐騙金額不少，影響社會經濟秩序，地政管理甚鉅，犯後猶飾詞狡辯，
    毫無悔意等一切情狀，量處有期徒刑三年二月。附表一編號１偽造丙○○○之本
    票一張，編號２偽造發票人戊○○部分之本票一張，應依刑法第二百零五規定宣
    告沒收，且附表二所示借據、抵押權設定契約書、土地登記申請書上偽造之「戊○○」之署押，均應依刑法第二百十九條宣告沒收。
五、自訴人戊○○提起自訴部份（即八十三年自字第六號本判決事實欄（二）之犯罪
    事實），與自訴人丙○○○於八十二年十二月十三日所提起之上開自訴（即八十
    二年自字第七八七號），有連續犯之裁判上一罪關係，為丙○○○提起自訴效力
    所及，自訴人戊○○重行起訴，有違刑事訴訟法第三百零三條第二款規定，爰另
    為不受理之諭知。
六、自訴人丙○○○自訴意旨（八十三年自字第一三一號）另略以：被告乙○○與其
    妻朱張月霞、被告李金玉共同明知並未向被告鄭端仁借款，竟於八十一年九月十
    五日，利用自訴人需借款而委託彼等代辦貸款機會，將自訴人所有坐落高雄市三
    民區○○○路七六○巷一弄一號房屋及基地，設定最高限額三百萬元抵押權予被
    告鄭端仁，得款後交被告乙○○使用，因認被告乙○○涉有刑法第三百四十二條
    背信罪及刑法第三百三十六條業務侵占罪嫌云云。然按犯罪事實，應依證據認定
    之，無證據不得推定其犯罪事實，又不能證明被告犯罪者，應諭知無罪之判決，
    刑事訴訟法第一百五十四條、第三百零一條第一項定有明文。訊之被告乙○○矢
    口否認有前開犯行，並辯稱：丙○○○同意借其週轉等語。經查，自訴人丙○○○之夫張啟昭，係被告乙○○之妻朱張月霞之兄，彼等與被告乙○○間原有金錢
    往來，被告乙○○曾幫自訴人夫婦，以上述民族一路之房屋及土地向高雄區中小
    企業銀行抵押借款六百萬元，設定七百二十萬元之最高限額抵押登記，並清償塗
    銷前順位抵押權人黃陳紅棗及高雄市第一信用合作社之抵押權此有該不動產之土
    地登記簿謄本在卷可證，此為自訴人所不爭執（八十三年自字第一三一號卷、八
    十二年三月二十三日訊問筆錄），參以被告乙○○、及李金玉始終堅稱自訴人丙○○○有同意向鄭端仁借款二百五十萬元，先扣利息十五萬元，實拿二百三十五
    萬元，以清償前順位之債權人張吟霞、江茂成之一百二十萬元之抵押債務，自鄭
    端仁處拿錢回來時，自訴人丙○○○夫婦有在場，本票係由自訴人丙○○○自行
    簽名書寫，此情業經李金玉陳明在卷，自訴人丙○○○於原審亦坦承交付予鄭端
    仁之二百五十萬元本票上之「丙○○○」簽名及蓋章，均為其本人親自所為，另
    外向中小企業銀行借的六百萬元有拿到錢（同上自字第一三一號卷、八十二年三
    月二十三日訊問筆錄），是自訴人對於向鄭端仁借款及設定抵押權之事，實難諉
    稱毫不知情。另查，被告乙○○係於八十一年九月十五日持丙○○○上開民族一
    路房地為鄭端仁設定抵押，而貸借上開款項，苟上開借得款項，係自訴人丙○○○所急需用而託被告貸借者，其自當急於索取，乃竟拖延至八十二年十一月二日
    ，乙○○無法清償款項，而由鄭端仁向丙○○○追索時，自訴人丙○○○始向原
    審法院檢察署申告，由此益足見被告此部分所辯為可採，此外，復查無其他積極
    證據，足資證明被告乙○○有此項自訴人所指之犯行，自訴人丙○○○對此部份
    上訴並無理由，惟原判決誤認此部分事實與前開有罪部分有裁判上一罪關係，而
    不另為無罪之諭知，尚有未洽，應撤銷改判，另為無罪之諭知。
六、又高雄地檢署八十五年度偵續字第二二二號移送併辦意旨略以：被告乙○○於八
    十二年四月初將坐落高雄市○○區○○段三五五七之三號土地、地上建物三民區
    ○○街五十九號全棟五樓設定抵押權，而向告訴人丁○○借款二百萬元週轉，約
    定一個月內清償，惟乙○○於八十二年四月二十二日又謊稱已覓得金主，可貸款
    三百萬元，但必須以將之前存放在告訴人供擔保之房地權狀正本交還被告，始得
    設定抵押貸款三百萬元，被告乙○○並書立「切結書」切結保證借得三百萬元後
    ，優先償還告訴人，並簽發本票乙紙以共憑信，告訴人不疑有他遂交還該房地權
    狀正本予被告，不料被告乙○○取回權狀後始終未清償，因而認被告此部分另觸
    犯刑法第三百三十九條第一項之詐欺罪云云，此固據告訴人丁○○提出切結書為
    證，然告訴人係以被告出具切結書，取回該不動產之權狀等資料，保證向他人借
    貸三百萬元後，當天優先清償告訴人丁○○之二百萬元借款，惟卻未履行，顯然
    告訴人丁○○係同意於被告出具切結書後，而返還該不動產之權狀，縱然被告乙○○另向他人借得三百萬元，卻未履行，要係債務不履行之民事糾葛，告訴人丁○○借款二百萬元予被告乙○○，既難認為被告乙○○係施用詐術，要與詐欺罪
    之構成要件有間，顯與前開科刑部份無裁判上一罪關係，本院不得併予審判，應
    退回檢察官依法處理。
據上論結，應依刑事訴訟法第三百六十九條第一項前段、第三百六十四條、第三百四
十三條、第三百零一條第一項、第三百零二條第二款、第二百九十九條第一項前段，
刑法第五十六條、第二百零一條第一項、第二百十四條、第二百十六條、第二百十條
、第三百三十九條第一項、第五十五條、第二百零五條、第二百十九條、罰金罰鍰提
高標準條例第一條前段，判決如主文。
中    華    民    國        八十九      年     十一     月      二      日
                              臺灣高等法院高雄分院刑事第七庭
                                  審判長法官  王光照
                                        法官  黃仁松
                                        法官  黃憲文
右正本證明與原本無異。
如不服本判決，應於判決送達後十日內向本院提出上訴狀，其未述理由者並應於提
出上訴狀後十日內向本院補提理由書（應附繕本)。
                                      書記官  黃玉珠
中    華    民    國        八十九      年     十一     月      六      日
附錄法條：
刑法第二百零一條第一項：
意圖供行使之用，而偽造、變造甲債票，甲司股票或其他有價證券者，處三年以上十
年以下有期徒刑，得併三千元以下罰金。
刑法第二百十四條：
明知為不實之事項，而使甲務員登載於職務上所掌之甲文書，足以生損害於甲眾或他
人者，處三年以下有期徒刑、拘役或五百元以下罰金。
刑法第二百十六條：
行使第二百十條至第二百十五條之文書者，依偽造、變造文書或登載不實事項或使登
載不實事項之規定處斷。
刑法第二百十條：
偽造、變造私文書，足以生損害於甲眾或他人者，處五年以下有期徒刑。
刑法第三百三十九條第一項：
意圖為自己或第三人不法之所有，以詐術使人將本人或第三人之物交付者，處五年以
下有期徒刑、拘役或科或併科一千元以下罰金。
附表(一)
┌─────┬──────┬───┬─────┬───┐
│  發 票 人│ 票 面 金 額│發票日│票據號碼  │到期日│
├─────┼──────┼───┼─────┼───┤
│1.丙○○○│一百五十萬元│7.│三八八二三│      │
├─────┼──────┼───┼─────┼───┤
│2.戊○○  │二百萬元    │2.│          │8.│
│  乙○○  │            │      │          │      │
└─────┴──────┴───┴─────┴───┘
附表二
┌──┬────────┬────┐
│編號│名            稱│書立日期│
├──┼────────┼────┤
│ １ │借據            │ 2. │
├──┼────────┼────┤
│ ２ │抵押權設定契約書│ 2.16. │
├──┼────────┼────┤
│ ３ │土地登記申請書  │ 2.16. │
└──┴────────┴────┘
                                                                  Ｈ


司法院資訊處製作；財團法人民間司法改革基金會備份。
